Ι (gg) (ᾗ) txxx
..Ἦ- Plurat.

Mffi etserowolimen s lulimen Mij} etsetowolime s lulime
Τᾰῐ etsetowolitenf luliteu etsetoxvet. Tije etsetowolite s. lulite etsetowet.

sai etsetowolika s. lulika Sije etsetovolin s lulin
PerseHumv. ’
Mon litjab etsetowum &a

. ἐ Plusquampcrfeffum.
Mon lulib etsetowum ὅ c.

ι Futurum.
Mon kalkatjab etsetowet (5 c.

Alterum Futurum. .
Mon kalkib etsetowet ὅ c. “,

lNF1N1T1VUs'MODUS. ’

Pras] &jmpcrfi Etsetowet, amariss fflifma ἆῐῘῖαῢο
’ Pers. & plmqu. Etsetowum orrom. ”
Futur. Etsetowet kalket‚ amatum iri.

PARTICIPIUM PASSIVUM.

Praeter.E=se1n‚etset0wum θ’ etsetum, amatus, ᾰῆἳαθ. ,
Futur. Etsennes‚e1sen12s, amandus, ben som stul ᾶῑὶῗαῦ.

Cum negativo verbum etset hoc Ndr et neknings·ord fflssttes, conjuge·
modo conjugatur. ras etsctlffiledes. ·

INDICATIVUS MODUS. · ·

Proesens Immm. ·
Singul. ¹³) lb etse, non amc, jag ἆῑβατ Mt·
{h ἰ οῑῐξ.

Dual. Plural.
Ᾰὶιιι . Epe
Epen etse. Epet ι etse.
Apah , Ah 2
Proesens IIsdum.
Singul. Π)

{h , le etsemen.

Dual
³) rrommim person'alia ἀ omini ἅ adjun- ⁸) Pronomim personalia huma bzde tilssmu
gi poffuut. oth utekmm ’

 

